【裁判字號】    97,抗,804
【裁判日期】    970715
【裁判案由】    聲明異議
【裁判全文】
臺灣高等法院民事裁定                   97年度抗字第804號
再  抗告人  青葉精品國際有限公司
法定代理人  甲○○
代  理  人  姚本仁律師
相  對  人  乙○○
上列再抗告人因聲明異議事件，對於中華民國97年6月3日本院所
為裁定，提起再抗告，茲裁定如下：
    主  文
再抗告駁回。
再抗告訴訟費用由再抗告人負擔。
    理  由
一、按對於抗告法院之裁定再為抗告，僅得以其適用法規顯有錯
    誤為理由，並經原法院之許可者為限。前項許可，以原裁定
    所涉及之法律見解具有原則上之重要性者為限，民事訴訟法
    第486條第4項、第5 項分別定有明文。又所謂適用法規顯有
    錯誤，係指原裁定就其取捨證據所確定之事實適用法規顯有
    誤誤而言，不包括認定事實不當之情形在內。又所謂有原則
    上之重要性，係指該事件所涉及之法律見解意義重大，而有
    加以闡釋之必要者而言。
二、本件再抗告人請求執行法院駁回相對人（即買受人）乙○○
    聲請點交買受之不動產，不服執行法院所為民國97 年4月10
    日96年度執字第40004 號裁定，提起抗告，經本院認系爭不
    動產經執行法院以96年11月25日板院輔96執菊字第40004 號
    執行命令將安琪羅國際有限公司與債務人丙○○間之租賃權
    除去，並改訂拍賣條件為「本租賃關係業經本院除去（尚未
    確定），俟除去租賃關係確定後，始拍定後點交。」。嗣系
    爭不動產由相對人乙○○拍定，並取得執行法院核發之權利
    移轉證書，則乙○○依法聲請執行法院點交系爭建物，於法
    並無不合。再抗告人主張其就系爭建物與債務人間有租賃關
    係云云難認為真正，再抗告人請求執行法院不得將系爭建物
    點交予拍定人，於法不合，以97年6月3 日97年度抗字第804
    號裁定駁回其抗告。
三、再抗告意旨略以：其於94年11月29日與丙○○就臺北縣中和
    市○○路21號6樓建物簽訂租賃契約，並自94年12月1日起占
    有該建物。縱認本件租賃契約並非真實，惟依再抗告人提出
    之營利事業登記證、快遞單據等資料，可證明再抗告人於查
    封前即占有系爭建物，本件不應適用強制執行法第99條規定
    。本院裁定對於再抗告人提出查封前即占有系爭建物之主張
    及證據資料，未說明不採之理由，除有不備理由之違法，亦
    有強制執行法第99條之違誤云云。經核與首揭規定不合，不
    應許可。
四、本件再抗告為不合法，爰裁定如主文。
中    華    民    國    97    年    7     月    15    日
                    民事第八庭
                        審判長 法  官 劉勝吉
                               法  官 連正義
                               法  官 滕允潔
正本係照原本作成。
如不服本裁定，應於收受送達後10日內向本院提出抗告狀，並應
繳納抗告費新台幣１千元。
中    華    民    國    97    年    7     月    16    日
                               書記官 黃麗玲


司法院資訊處製作；財團法人民間司法改革基金會備份。
